# 股权激励的相关人员离职，其股利如何处理？

提问人：denghaifu 时间：2017-01-07 20:05:11
公司于 2015 年 9 月发布股权激励事项， 2016 年 6 月分配股利， 2016 年 7 月股权激励的相关人员离职， 2015 年 9 月第一部分股权激励解锁，但由于人员离职，那与其相关的股利如何处理，是计入营业外收入吗？

回答人：chenyiwei
根据股权激励协议条款判断现金股利是否可撤销，分别按照《企业会计准则解释第 7 号》第五条中的适用规定处理。